臺灣嘉義地方法院民事判決
                                     110年度簡上字第31號
上  訴  人  沈易塍  
被上訴人    陳廷宇  


訴訟代理人  梁樹綸律師
上列當事人間請求侵權行為損害賠償事件，上訴人對於民國110
年2月5日本院嘉義簡易庭109年度嘉簡字第907號第一審判決提起
上訴，於111年3月16日言詞辯論終結，本院判決如下：
    主  文
上訴駁回。
第二審訴訟費用由上訴人負擔。
    事實及理由
壹、上訴人上訴意旨：
    除與原判決記載相同者茲引用之外，並補稱：
一、按慰撫金多寡，應斟酌雙方身分、地位、資力與加害程度，
    及其他各種情形核定相當數額，該金額是否相當，自應依實
    際加害情形與被害人所受痛苦及雙方身分、地位、經濟狀況
    等關係決定之(臺灣高等法院105年度上易字第289號判決意
    旨參照)。
二、查本件上訴人於原審主張被上訴人明確知悉上訴人之配偶係
    有配偶之人，竟仍與其間有不堪入目鹹濕對話(例如「今天
    早點抱緊我睡覺可以嗎」、「插著睡」、「那妳可以聽0000
    老公的話嗎(備註:0000即係被告的英文名字)」、「我讓妳
    每天都性高潮吧」、「嗯 感受到你的身體」、「我會永遠
    愛妳」、「我也愛妳」、「我的lv包幫我帶一件衣服一件內
    褲」、「我付出到現在難道我對你的愛不夠滿滿」等語)、
    互稱「老公老婆」、十指緊扣，亦曾共同租屋於門牌號碼嘉
    義市○○路000○00號k棟0樓00號房屋同居生活，甚至有至桃園
    「000○○汽車旅館」同床共枕眠且孤男寡女共處一室等嚴重
    侵害配偶權之情事，業均因被上訴人於原審言詞辯論期日未
    到場，依民事訴訟法第280條第3項規定，已生視同自認之法
    律效果，即前開侵害配偶權之情事皆屬實在。則在此基礎之
    上，原判決認精神慰撫金僅新台幣(下同)八萬元整，明顯不
    相當，而有過低之虞，爰據以上訴。
三、事實上，被上訴人為逞一己之私慾，刻意為各種破壞上訴人
    與配偶間婚姻共同生活之圓滿安全之行止，致上訴人痛苦萬
    分，夜夜難以入眠，甚至因而罹患「適應障礙症」必須就診
    精神科服藥，有診斷證明書在原審卷可稽；又上訴人向被上
    訴人所任職之「00000 000○○○○俱樂部○○○○店」反應相關情
    事後，其不思檢討，竟委請合里聯合法律事務所發函給原告
    恫稱恐有觸犯刑法第310條第1項及同法第305條規定，亦有
    原審卷內合理聯合法律函可考，被上訴人明顯係「做賊喊抓
    賊」，實令人難以苟同！復查上訴人配偶向上訴人全盤坦承
    並要與被上訴人分手，孰料其竟心有不甘，不僅於直接衝到
    上訴人配偶的娘家要要求對質，進而發生肢體衝突，驚動嘉
    義市政府警察局第二分局興安派出所派員警到場處理並受理
    刑事傷害告訴，更迭次傳送通訊軟體LINE或訊息給上訴人配
    偶，瘋狂電話騷擾、咄咄逼人及施以言語恐嚇，此部分事實
    可參原審卷內通訊軟體LINE及訊息記錄，皆再再加深上訴人
    內心創傷之程度，更使上訴人與配偶間婚姻關係裂痕之修補
    蒙上陰影。
四、經查被上訴人與上訴人配偶至汽車旅館同床共枕眠，加上共
    同租屋同居生活，單此部分情節之精神慰撫金，已絕非區區
    八萬元即能彌補上訴人所受痛楚。又有被上訴人與上訴人配
    偶間不堪入目的鹹濕對話，以及做賊喊抓賊的委請合里聯合
    法律事務所寄發律師函恫嚇上訴人，更在上訴人積極修復與
    配偶間婚姻關係時，予以多加阻攔，進而發生肢體衝突，並
    以通訊軟體LINE或訊息積極讓上訴人配偶衍生懼怕，增加上
    訴人與配偶間的情感隔閡。另於原審未曾到庭，亦未曾透過
    任何管道或方式向上訴人表達一絲歉意。綜合各情節觀察，
    被上訴人實際加害情形與上訴人所受痛苦，原判決認僅八萬
    元精神慰撫金，認事用法難謂妥。
五、基上所陳，懇請鈞院鑒核，准賜廢棄原判決並准賜上訴聲明
    以維權益則不勝銘感。並聲明：㈠原判決不利於上訴人部分
    廢棄。㈡上廢棄部分，被上訴人應再給付上訴人叁拾柒萬元
    整，及自起訴狀繕本送達翌日起至清償日止，按年息百分之
    五計算之利息。㈢訴訟費用由被上訴人負擔。
貳、被上訴人答辯意旨：
一、○○○和上訴人感情早已不睦，明知自己有丈夫，卻仍和被上
    訴人下屬○○○交往長達數個月：
　　被上訴人原任職00000 000○○○○○○部○○○○店(下稱○○店)，是
    運動部副理，而○○○係業務部業務，暱稱000
　　。由於○○○和上訴人感情早已不睦，雖名為夫妻，但實際上
    婚姻卻已破裂，因此比起和上訴人相處，○○○更喜歡留在○○
    店，和其他同事互動。而且明知自己有丈夫，卻仍和其他男
    同事親暱互動，遂和被上訴人下屬暱稱0000的○○○交往，並
    同居在一起。雖然後來○○○離職，這樣的同居生活卻仍持續
    數個月。直至○○○另有對象，甩了○○○。
二、被上訴人是○○○理想型，和○○○分手後○○○遂藉故靠近被上訴
    人：
　　過去○○○還在○○店工作的時候，女同事私下聊天○○○曾談及被
    上訴人，表示是自己的理想型。和○○○分手後，因衣物仍留
    在○○○住處，遂請○○店的同事們幫忙搬送。恰逢被上訴人開
    車，遂先擺在被上訴人車上。本來是約定由其他同事於第2
    天幫忙取回，孰料○○○卻對該同事說，自己已經取回。晚上○
    ○○借住女同事家，主動打電話給被上訴人，要被上訴人拿行
    李給她。然而等到被上訴人抵達，卻不下來取回，反而要被
    上訴人上樓和她們喝酒聊天，藉故靠近被上訴人。
三、被上訴人並不清楚○○○是否已婚，加上○○○積極主動，被上訴
    人越陷越深，最後遂和○○○交往：
　　因為○○○曾和○○○同居，即使分手，也依舊借住在其他同事家
    裡，而非回到自己家裡，狀似單身，因此○○○是否已婚，被
    上訴人其實並不清楚。既然如此，再加上○○○積極主動，被
    上訴人越陷越深，最後遂和○○○交往。
四、民國109年8月13日○○○告知上訴人發現兩人交往，被上訴人
    認為既然有丈夫，就不應該繼續下去：
　　直至109年8月13日，被上訴人和○○○交往20天左右之際，11
    時許忽然○○○稱經她母親告知，上訴人已發現她和被上訴人
    交往，因此向被上訴人表示要回去在家裡乖個2、3天。然而
    被上訴人卻認為既然有丈夫，就不應該繼續下去。只是○○○
    不願放手，堅持兩個都要，因此被上訴人遂說這是不可能，
    卻沒想到○○○情緒激動，開始大吵大鬧，想哭甚至表示：「
    乾脆兩個都不要，跳下去死一死算了」，而欲跳樓自殺。因
    此被上訴人趕緊拉住○○○。努力安撫下，○○○才終於不再吵鬧
    。
五、被上訴人非○○○丈夫，也不認識○○○親屬，更不確定○○○就在
    娘家，何況是被上訴人不願意繼續交往，因此怎麼會、怎麼
    有需要對質、挽回，上訴人所謂顯非事實：
　　上訴人110年3月9日民事聲明上訴狀謂：「復查上訴人配偶
    向上訴人全盤坦承並要與被上訴人分手，孰料其竟心有不甘
    ，不僅於直接衝到上訴人配偶的娘家要要求對質，進而發生
    肢體衝突，驚動嘉義市政府警察局第二分局興安派出所派員
    警到場處理並受理刑事傷害告訴…」(第2頁第23行至第3頁第
    1行)。109年8月13日17時34分許，被上訴人和○○○牽手一同
    前往停車場。因○○○表示要回去牽機車，被上訴人遂開車載○
    ○○去牽機車，孰料○○○卻突然不見。因○○○才於中午欲跳樓自
    殺，被上訴人擔心○○○出意外，遂四下找尋，最後來到○○○娘
    家巷口。巷口離○○○娘家幾十公尺距離，被上訴人也只是靜
    靜地遠望，想了解○○○是否平安在裡面。孰料，卻被上訴人
    發現，上訴人騎機車衝來，連同趕來之其他2人欲動手打被
    上訴人，最後在警察的到場下，被上訴人才得以平安離開。
    被上訴人自知理虧，也非○○○合法丈夫，更不認識○○○父母等
    親屬，又哪可能登門踏戶，直接衝進去。而且○○○不見前，
    也未告知被上訴人會到哪裡，被上訴人又怎麼可能會知道○○
    ○就一定在裡面，而不能確定在裡面，被上訴人又怎麼可能
    會要求對質。何況，是被上訴人不願意繼續交往，又哪裡有
    需要對質、挽回。因此上訴人所謂要求對質、發生肢體衝突
    云云，顯非事
　　實。
六、被上訴人自知虧欠上訴人，109年8月15日就已道歉：
　　上訴人110年3月9日民事聲明上訴狀謂：「未曾透過任何管
    道或方式向上訴人表達一絲歉意」(第3頁第13至14行)。雖
    然開始的時候，被上訴人並不清楚○○○是否已婚，但和○○○交
    往確實不對，這是被上訴人所不能不承認，更覺得虧欠上訴
    人的。所以當109年8月15日上訴人聯絡被上訴人時，被上訴
    人就透過電話，立即向上訴人道歉，也一直期盼原諒和彌補
    上訴人，也因此明明就有道歉，實不知上訴人為何要說謊，
    指被上訴人未曾道歉。
七、被上訴人之所以頻繁聯絡○○○，是因為希望○○○能一同解決問
    題，並制止上訴人為了錢所作之過度行為，絕非要騷擾、恐
    嚇○○○：
　　上訴人110年3月9日民事聲明上訴狀謂：「更迭次傳送通訊
    軟體LINE或訊息給上訴人配偶，瘋狂電話騷擾、咄咄逼人及
    施以言語恐嚇，此部分事實可參原審卷內通訊軟體LINE及訊
    息紀錄，皆再再加深上訴人內心創傷之程度，更使上訴人與
    配偶間婚姻關係裂痕之修補蒙上陰影」(第3頁第1至5行)。
    然而109年8月15日上訴人的聯絡卻是開口要100萬元賠償，
    是被上訴人所不能承受，被上訴人當然不同意該價錢，上訴
    人卻又多次來電，協商金額，甚至為了逼迫被上訴人就範，
    更不停去電○○店，要求解雇被上訴人。被上訴人固然願意彌
    補上訴人，但實在沒想過上訴人卻是用如此手段，因此也才
    會希望同樣犯錯的○○○能出面共同解決問題。因此被上訴人
    的聯絡，全在於希望○○○能一同解決問題，並且制止上訴人
    的做法，絕非要騷擾、恐嚇○○○。上訴人不思自己為了要錢
    ，所作之過度行為，實非妥適。何況，從事後上訴人慫恿○○
    ○聲請家事通常保護令和提起刑事傷害告訴，更代理○○○調解
    等種種行為，實難看出上訴人和○○○關係修補有受影響，反
    而更緊密配合。
八、被上訴人發函是為了制止上訴人，依法保障自身權益，並無
    錯誤，相反地上訴人不停去電，害被上訴人失去工作，才是
    真正不對：
　　上訴人110年3月9日民事聲明上訴狀謂：「上訴人向被上訴
    人所任職之00000 000○○○○○○部嘉義○○店反映相關情事後，
    其不思檢討，竟委請合里聯合法律事務所發函給原告恫稱恐
    有觸犯刑法第310條第1項及同法第305條規定，亦有原審卷
    內合理聯合法律事務所函可考，被上訴人明顯係做賊喊抓賊
    ，實令人難以苟同！」(第2頁第18至23行)。誠如前述，上
    訴人除致電被上訴人外，更不停去電○○店，編造109年8月13
    日被上訴人軟禁毆打○○○之不實故事，講述並要求解雇被上
    訴人，致名譽嚴重受損，更讓00000 000○○○○○○部對被上訴
    人頗有微詞，因此為了自保，也是為了澄清，再加上○○○又
    不願協助處理，被上訴人才會請合里聯合法律事務所發函制
    止上訴人行為。被上訴人依法維護自身權益，又哪裡是恫嚇
    ，更非做賊喊抓賊。上訴人稱對此合法行為難以苟同，然而
    上訴人不停去電00000 000○○○○○○部，持續鬧一個星期，最
    終還是害被上訴人失去工作，這樣侵害被上訴人名譽權和工
    作權，才更難以苟同。
九、卻沒想到○○○竟和上訴人同一口徑，聲請家事通常保護令，
    幸鈞院109年度家護字第496號裁定認為沒有家庭暴力行為：
　　失去工作對被上訴人，實是重大打擊。更沒想到○○○竟和上
    訴人同一口徑，稱被上訴人於109年8月13日因不滿○○○要分
    手，徒手推○○○去撞衣櫥、牆壁、捏○○○脖子、左右手臂、要
    ○○○站著，聲請家事通常保護令(乙證1第14至20頁)。然而是
    被上訴人不願意繼續交往，而且當時實情是○○○欲跳樓自殺
    ，被上訴人制止並安撫，並未對○○○家庭暴力，因此經查明
    ，鈞院109年度家護字第496號民事裁定認為：「依本件現存
    之資料觀之，自難認聲請人確受相對人為家庭暴力行為，及
    其有何繼續遭受相對人不法侵害之危險存在，與核發保護令
    之要件及必要性尚有未符，是聲請人之聲請為無理由，應予
    駁回」(乙證1第3頁第11至14行)。
十、更沒想到○○○和上訴人不罷休，還提出刑事傷害告訴：
　　○○○不只是聲請家事通常保護令，更提出刑事傷害告訴。被
    上訴人提供監視錄影影片，可發現109年8月13日17時34分許
    被上訴人和○○○是極其自然、正常地手牽著手，一同前往停
    車場，○○○根本就不像是有遭受傷害的情況，過程中更不見○
    ○○有任何抗拒、掙脫或其他異狀。何況，○○○曾對被上訴人
    友人說：「問你一句，你有真心想弄他嗎?」(乙證2)，更說
    明動機可疑，指述可信度實有問題。因此雖然偵查結果和通
    常保護令調查結果大相逕庭，被上訴人遭到起訴，但被上訴
    人已準備要積極抗辯，為自己清白奮戰。
十一、109年11月2日調解，上訴人突然提出5萬元調解條件，並
      稱如成立他就不會再向被上訴人請求賠償：
　　　109年11月2日鈞院109年度訴字第642號○○○告訴被上訴人
      傷害案件開庭前，先進行調解，○○○並未到，而係由上訴
      人代理出席。上訴人明言，如果被上訴人願意賠償5萬元
      給予上訴人，上訴人不但代○○○具狀撤回告訴，而且之後
      上訴人也不會再對被上訴人提起民事訴訟，請求賠償。其
      實不答應，被上訴人也有信心打贏刑事官司。只是被上訴
      人已因此失去工作，又陷入麻煩，想要北上臺北，重新開
      始。如還要不停跑法院，不但事情不知何年何月可以解決
      ，繼續痛苦傷心，還必須經常南下嘉義，勞累麻煩，所以
      上訴人的提議非常有吸引力，也因此為了能夠一口氣解決
      所有糾紛，才會答應上訴人的要求，更馬上籌錢，期使順
      利，也才會有鈞院109年度司刑移調字第197號調解筆錄(
      乙證3)。
十二、沒想到卻是被騙，上訴人實已違反誠信原則：
　　　鈞院109年度司刑移調字第197號調解筆錄第1項：「相對
      人願給付聲請人新臺幣(下同)50,000元，並當場給付現金
      50,000元由聲請人點收無訛」。其5萬元正反映上訴人的
      提議，而且雖然是寫聲請人，但實際上兩造都清楚指的是
      上訴人，亦即此5萬元是被上訴人願意給付予上訴人，作
      為損害賠償。這也可以從上訴人於本件請求之總額45萬元
      ，可知正因為已賠償5萬元，所以上訴人才會50萬元減去5
      萬，只請求45萬元。此本是君子協定，卻沒想到上訴人根
      本就不遵守，竟繼續提起本件訴訟，全然不顧自己之承諾
      ，欺騙被上訴人，實已違反誠信原則。109年11月2日調解
      成立後，被上訴人本以為糾紛至此全部告一段落，卻沒想
      到換來的卻是被上訴人騙，顯非妥適，亦請鈞院審酌。
十三、被上訴人絕非故意不到庭，實因不住在高雄，家人亦未告
      知，以致遲誤原審庭期，還盼諒察：
　　　上訴人110年3月9日民事聲明上訴狀謂：「原審未曾到庭
      」(第3頁第13行)。然而被上訴人於原審開庭時絕不是故
      意不到，實因被上訴人戶籍雖在○○市○鎮區○○○路00巷0弄0
      0號0樓，但卻居住在○○市○○區○市○路0段000號00樓。此上
      訴人於109年11月2日代理其妻○○○調解時即已明瞭，實不
      知為何仍只記載高雄地址？再加上被上訴人高雄住所係40
      、50年老舊房屋，平時郵差送信就已不易，祖父高齡80多
      歲，不明白訴訟文書之重要，父親又長年洗腎，無暇顧及
      ，被上訴人未獲告知，因此才會遲誤原審庭期，還盼諒察
      。
十四、綜上，上訴顯無理由，懇請鈞院鑒核，將上訴駁回，並祈
      賜判決如聲明。並聲明：㈠上訴駁回。㈡第二審訴訟費用由
      上訴人負擔。㈢如受不利之判決，被上訴人願供擔保，請
      准免假執行。
參、本院得心證理由：
一、按民事訴訟法第277條前段規定，當事人主張有利於己之事
    實者，就其事實有舉證之責任。是民事訴訟如係由原告主張
    權利者，應先由原告負舉證之責，若原告先不能舉證，以證
    實自己主張之事實為真實，則被告就其抗辯事實即令不能舉
    證，或其所舉證據尚有疵累，亦應駁回原告之請求。另按，
　　民事訴訟法第279條第1項固規定：「當事人主張之事實，經
    他造於準備書狀內或言詞辯論時或在受命法官、受託法官前
    自認者，無庸舉證。」惟此所稱之自認，必須經他造於準備
    書狀內或在法官前當場為明白的自述或承認者，主張該事實
    之當事人始無庸舉證。而此一規定，並非能完全適用於民事
    訴訟法第280條第1項規定的視同自認之情形。因民事訴訟法
    第280條第1項規定視同自認之不爭執，尚非可以斷定當事人
    必無爭執之意，法律為保護該當事人之利益，許其在於言詞
    辯論終結前隨時為追復爭執之陳述，即在第一審未為爭執，
    於第二審言詞辯論終結前仍得隨時追復之。此與民事訴訟法
    第279條第3項所規定自認不得任意撤銷之性質，亦屬有別。
二、經查，被上訴人在原審主張：上訴人於106年6月1日與訴外
    人○○○登記結婚迄今，婚後於108年9月25日育有一名未成年
    子女，家庭美滿，然自○○○於109年3月間至址設嘉義市○區○○
    路000號0樓之「00000 000○○○○○○部嘉義○○店」上班後，結
    識亦在同址上班擔任○○教練之被上訴人，其明知○○○係有婚
    姻家庭及子女之人，竟基於破壞其與上訴人共同生活圓滿之
    故意或過失，於109年7、8月間以通訊軟體LINE向○○○表示：
    「今天早點抱緊我睡覺可以嗎」、「插著睡」、「那妳可以
    聽0000老公（指被上訴人）的話嗎」、「嗯感受到你的身體
    」、「我讓妳每天都性高潮吧」、「我會永遠愛妳」、「我
    也愛妳」、「我的lv包幫我帶一件衣服一件内褲」、「我付
    出到現在難道我對你的愛不夠滿滿」等不堪入目之鹹濕對話
    ，更互稱「老公老婆」，甚有與訴外人○○○十指緊扣牽手、
    與訴外人○○○共同租屋於門牌號碼嘉義市○○路000號之00號0
    楝0樓00號房屋同居生活，及與訴外人○○○在桃園「000○○汽
    車旅館」同床共枕等情事。又訴外人○○○至上開○○俱樂部擔
    任業務工作後，上訴人經常攜帶未成年子女前往上開地點探
    班，加以被上訴人曾向訴外人○○○表示：「妳等下還要回去
    他（指上訴人）不在嗎？」，可知被上訴人知悉訴外人○○○
    係有婚姻家庭及子女之人，依通訊軟體LINE對話紀錄更可見
    訴外人○○○有向被上訴人提及已有老公一事，被上訴人明確
    知悉其係有婚姻家庭及子女之人，猶刻意為各種破壞上訴人
    與其婚姻共同生活圓滿安全之行止，致上訴人痛苦萬分難以
    入眠，甚至罹患「適應障礙症」，需至精神科就診服藥。又
    上訴人向被上訴人上開上班處所反應後，被上訴人竟委請合
    里聯合法律事務所發函恫嚇上訴人，恐有觸犯之嫌，甚而○○
    ○向上訴人坦承要與被上訴人分手後，被上訴人竟心有不甘
    ，不僅直接衝至○○○娘家要求對質，進而發生肢體衝突，致
    警察到場處理，更迭次傳送訊息電話騷擾、出言恐嚇○○○，
    皆再再加深上訴人內心創傷程度，上訴人所受精神損害甚鉅
    ，為此，爰依侵權行為之法律關係提起本件訴訟，請求被上
    訴人賠償精神慰撫金45萬元等語。而查，被上訴人在原審未
    於言詞辯論期日到場，亦無提出書狀答辯；惟查，被上訴人
    在本審則以上揭詞語資為抗辯，並請求駁回上訴人之上訴。
三、次查，本件上訴人主張上揭事實，雖據上訴人提出通訊軟體
    Line對話紀錄等資料佐參。惟查，訴外人○○○與被上訴人間
    之通訊軟體LINE對話，被上訴人之所為，雖顯然曖昧涉及肉
    體接觸之強烈性暗示言語、舉止，逾越一般的朋友之社交往
    來分際，而有侵害上訴人基於配偶關係之身分法益。原審
　　認為被上訴人未於言詞辯論期日到場，亦無提出書狀答辯，
    因而認為依法應視為自認，乃依侵權行為之法律關係，判決
    命被上訴人應賠償上訴人八萬元，及自起訴狀繕本送達翌日
    即109年11月6日起至清償日止，按年息5%計算之利息；並依
　　職權宣告假執行。惟查，被上訴人在本審準備程序即言詞辯
    論期日則均到庭，並提出答辯書狀，辯稱伊並不清楚訴外人
    ○○○是否已婚，加上○○○積極主動，伊越陷越深，最後遂和○○
    ○交往，109年8月13日○○○告知上訴人發現兩人交往，伊認為
    ○○○既然有丈夫，就不應該繼續下去等語；並抗辯伊是在109
    年8月13日才知道○○○有配偶（詳本審卷第73頁；第131頁）
    。
四、再查，明知為有配偶之人而與之為相姦或涉及肉體接觸之強
    烈性暗示言語、舉止，而逾越一般社交往來的分際，固屬於
    侵害他人基於配偶關係之身分法益，配偶之他方得依法請求
    損害賠償。惟配偶之他方如果主張被告即侵權行為人主觀上
    明知其行為之對象係為有配偶之人，則必須就行為人於行為
    之時係「明知」的構成要件，負舉證之責任。而查，本院在
    110年7月26日準備程序中，被上訴人辯稱因為先前上訴人的
    配偶○○○跟訴外人○○○交往，之後又分手，所以其情況會讓被
    上訴人誤會上訴人的配偶○○○是單身。本院在準備程序中，
    曾詢問上訴人是否要傳喚○○○來作證？而上訴人則答稱：「
    不需要，因為我去探班時，有看過被上訴人，但我不認識被
    上訴人。」法官詢問上訴人：「剛開始探班時，有無告知被
    上訴人你的老婆是何人？」上訴人則答稱：「我不認識被上
    訴人，我為何要告知被上訴人。」法官再詢問上訴人：「如
    何確定被上訴人一開始就知道，你的配偶○○○有老公？」上
    訴人答稱：「這我沒辦法舉證」【詳本審卷第67頁】。則上
    訴人主張被上訴人是明知○○○為有配偶之人，而就被上訴人
    是「明知」的構成要件，上訴人既然未能負舉證之責任，並
    坦稱伊在於探班時，未告知被上訴人伊是訴外人○○○的配偶
    。因此，本件在證據上，尚不足以證明被上訴人是明知而故
    犯，無從認定被上訴人的本案上揭行為
　　，是在於「明知」○○○為有配偶之人的情況下所為。
五、復查，被上訴人抗辯伊是在於109年8月13日才知道○○○有配
    偶。而查，上訴人所提出的LINE截圖，並無顯示LINE對話紀
    錄的日期，根本無法看出被上訴人與訴外人○○○的對話日期
    ，難遽認定被上訴人在109年8月12日以前是明知○○○為有配
    偶之人，而故意破壞上訴人家庭之圓滿。至於上訴人在本院
    言詞辯論時，另陳稱伊在此事之前，○○○是○○房的業務，她
    上班期間，伊都有帶小孩去探班，所以109年8月13日前全公
    司都知道○○○是有配偶云云。惟查，因上訴人在探班時，並
    無向被上訴人告知伊是○○○的配偶，且未提出被上訴人在於1
    09年8月13日前即已經知悉○○○是有配偶之人的證據資料，故
    上訴人上述的片面主張，難予採認。
六、綜據上述，被上訴人雖然有以通訊軟體LINE與訴外人○○○為
    前述對話的內容及同居生活、同床共枕等情事，惟無具體證
    據證明被上訴人是在明知○○○為有配偶之情況下所為。上訴
    人主張被上訴人明知○○○係有婚姻之人，而基於破壞上訴人
    家庭生活圓滿之故意云云，尚缺乏實據。而原判決雖命被上
    訴人賠償上訴人八萬元，及自109年11月6日起至清償日止，
    按年息百分之五計算之利息；惟按，第二審上訴，為當事人
    對於所受不利益之第一審終局判決聲明不服之方法，第二審
    之言詞辯論，應於上訴聲明之範圍內為之(民事訴訟法第445
    條)，故第二審法院認為上訴人之上訴為無理由時，僅得駁
    回其上訴。除被上訴人亦提起上訴或附帶上訴之外，第二審
    法院不得變更第一審所為上訴人有利部分之判決，而使其更
    受不利之判決。是以，本件上訴人就被上訴人於109年8月12
    日以前明知○○○為有配偶之人一事，無法舉證證明之，故其
    依侵權行為之法律關係，請求被上訴人賠償精神慰撫金等語
    ，應屬無據。然而，因本件被上訴人未提起上訴或附帶上訴
    ，則揆諸前揭說明，上訴人之上訴雖無理由，惟本院僅能駁
    回其上訴，尚不得變更第一審所為上訴人有利部分之判決。
    因此，上訴人要求被上訴人必須賠償更多的精神慰撫金，而
    執前詞指摘原審判決駁回伊其餘之請求部分為不當，請求予
    以廢棄改判，為無理由，應駁回其上訴。
七、本件為判決基礎之事實已臻明確，兩造其餘主張陳述及其他
    攻擊防禦方法暨所提出未經援用之資料，核與本件判決結果
    均無影響，爰不逐一論駁，附此敘明。
八、據上論斷，本件上訴為無理由，依民事訴訟法第436條之1第
    3項、第449條第1項、第78條，判決如主文。
中　　華　　民　　國　　111 　年　　4　　月　　 13　　日
                  民二庭審判長法　官　林中如
                              法  官  陳威憲
                              法　官  呂仲玉
以上正本係照原本作成。
不得上訴。
中　　華　　民　　國　　111 　年　　4 　　月　　13　　日
                              書記官　朱鴻明